【裁判字號】    89,上易,3011
【裁判日期】    890926
【裁判案由】    竊盜
【裁判全文】
臺灣高等法院刑事判決                  八十九年度上易字第三０一一號
    上  訴  人  臺灣板橋地方法院檢察署檢察官
    上  訴  人
    即  被  告  丙○○
右上訴人，因被告竊盜案件，不服臺灣板橋地方法院八十九年度易字第五五四號，中
華民國八十九年七月十一日第一審判決（起訴案號：臺灣板橋地方法院檢察署八十八
年度偵字第二五八四七號，併辦案號：台灣雲林地方法院檢察署八十九年度偵字第一
六二七號）提起上訴，本院判決如左：
    主      文
原判決撤銷。
丙○○共同連續竊盜處有期徒刑拾月。
    事      實
一、丙○○有多次竊盜前科，其中於民國八十四年間因竊盜案件，經台灣基隆地方法
    院定應執行有期徒刑三年三月確定，復於同年因竊盜案件，經台灣彰化地方法院
    判決有期徒刑三年四月確定，嗣經台灣彰化地方法院合併定應執行有期徒刑五年
    十月確定，而於八十六年二月五日因縮短刑期假釋出監（縮刑期滿日為八十九年
    六月八日），於假釋期間，猶不知悔改，竟意圖為自己不法所有之概括犯意，於
    八十八年十月二十九日三時許，在嘉義縣六腳鄉正義村下雙溪三八三之七號前，
    乘無人看守之際，竊取甲○○所有車牌號碼ＲＳ－一二四一號自小貨車，得手後
    據為己用。嗣於同年十一月二日十一時五十分許，丙○○駕駛該車途經雲林縣斗
    南鎮○○路三五七號之三前時，為警當場查獲。又基於同竊盜之概括犯意，於八
    十八年九月中旬某日，在雲林縣土庫鎮後埔里雙人厝、長弘鋼鐵公司前由許義勇
    在旁把風（現由雲林地院審理中）丙○○著手竊得乙○○所有之ＰＴ－０七九六
    號自用小貨車，得手後用以載運廢鋼筋之用，八十八年十二月七日二十二時三十
    分許經警逮捕通緝犯許義勇供出上情，早於八十八年十月一日為警尋獲未懸車牌
    之上開乙○○所有自小貨車，同年月十一日發還乙○○。
二、案經甲○○訴由雲林縣警察局虎尾分局報告台灣雲林地方法院檢察署呈請台灣高
    等法院檢察署令轉台灣板橋地方法院檢察署檢察官偵查起訴。併經台灣雲林地方
    法院檢察署函送併辦。
    理      由
一、右開事實訊據上訴人即被告丙○○（下稱被告）矢口否認於右揭時地行竊二部自
    小貨車之犯行，辯其駕駛ＲＳ－一二四一號自小貨車為警查獲固為實情，然該車
    係綽號阿興（即郭國興）所交付，另許義勇警訊所供不實云云。
二、然查：
  (一)關於竊盜ＲＳ－一二四一號自小貨車之事實，業據被害人甲○○於警訊時指述綦
    詳，證人郭國興在原審結證與被告雖屬舊識，惟已七年未見面，並無將車子及鑰
    匙交給被告，亦從未委託被告載運鋼條，可證被告此部分之辯解並無可採，此部
    分有贓物領據、車輛竊盜、車牌失竊資料個別查詢表各一紙在卷可稽。
  (二)至於ＰＴ－一０七九六號自小貨車（引擎號碼ＹＬＮ－２５５ＤＬ１４７６５）
    之行竊情節業經共犯許義勇於警訊供述詳盡，而與被害人乙○○所陳失竊情節悉
    相符合，且有贓物認領保管收據附卷可憑。
  (三)綜上所述，被告之犯行事證已足，要堪認定。
三、核被告所為，係犯刑法第三百二十條第一項之竊盜罪。被告先後二次犯行時間緊
    接所犯罪名構成要件相同，顯基於概括之犯意反覆為之，應按連續犯規定論以一
    罪並加重其刑。又被告與許義勇共同行竊ＰＴ－０七九六號自小貨車，彼此間有
    犯意聯絡及行為分擔，均屬共同正犯。末查被告於八十四年間因竊盜案件，經台
    灣基隆地方法院定應執行有期徒刑三年三月確定，復於同年因竊盜案件，經台灣
    彰化地方法院判決有期徒刑三年四月確定，嗣經台灣彰化地方法院合併定應執行
    有期徒刑五年十月確定，而於八十六年二月五日因縮短刑期假釋出監（縮刑期滿
    日為八十九年六月八日），其為前開竊盜犯行時，係在假釋期間，前案尚未執行
    完畢，公訴人認被告為累犯，應依刑法第四十七條規定加重其刑，容有誤會，附
    此敘明。
四、原審對被告論科，固非無見惟查，被告在八十八年九月中旬之犯行，原判決未及
    審究，已有未合，公訴人上訴意旨求予併辦為有理由，被告上訴意旨否認犯行無
    可採，然原判決既有可議，自無可維持，應予撤銷改判，爰審酌被告之素行、犯
    罪之動機、目的、手段、所生損害及犯罪後之態度等一切情狀，量處如主文所示
    之刑。
據上論斷，應依刑事訴訟法第三百六十九條第一項前段、第三百六十四條、第二百九
十九條第一項前段，刑法第二十八條、第五十六條、第三百二十條第一項，罰金罰鍰
提高標準條例第一條前段，判決如主文。
本案經檢察官彭坤業到庭執行職務。
中      華      民      國    八十九    年      九      月     二十六   日
                                臺灣高等法院刑事第十八庭
                                    審判長法  官  吳  敦
                                          法  官  林  陳  松
                                          法  官  吳  明  峰
右正本證明與原本無異。
不得上訴。
                                          書記官  李  華  安
中      華      民      國    八十九    年      九      月     二十七   日
附錄：本案論罪科刑法條全文
刑法第三百二十條第一項：
意圖為自己或第三人不法之所有，而竊取他人之動產者，為竊盜罪，處五年以下有期
徒刑、拘役或五百元以下罰金。


司法院資訊處製作；財團法人民間司法改革基金會備份。
